臺灣臺南地方法院民事判決　九十一年度重訴字第五七八號
　　原　　　告　台灣中小企業銀行股份有限公司
　　法定代理人　甲○○
　　訴訟代理人　丁○○
　　被　　　告　乙○○
　　　　　　　　丙○○○
右當事人間請求給付借款事件，本院判決如左：
    主    　文
被告乙○○應給付原告新台幣壹仟壹佰伍拾陸萬柒仟貳佰捌拾捌元，及自民國九十年
五月二十八日起至清償日止，按年息百分之八點七七八計算之利息，並自民國九十年
六月二十九日起至民國九十年十二月二十八日止，按上開利率百分之十，自民國九十
年十二月二十九日起至清償日止，按上開利率百分之二十計算之違約金。
被告應連帶給付原告新台幣貳仟壹佰柒拾萬仟肆佰陸拾元，及如附表所示之利息
、違約金。
訴訟費用由被告乙○○負擔二十分之七，餘由被告連帶負擔。
本判決第一項、第二項於原告依序以新台幣佰捌拾伍萬陸仟元、柒佰貳拾肆萬伍仟
元或同額之中央政府建設公債八十三年度甲類第一期債票為被告乙○○、被告供擔保
後，就其各該部分得假執行。
    事實及理由
甲、程序方面：
    本件被告均未於言詞辯論期日到場，核無民事訴訟法第三百八十六條列各款情形
    ，爰依原告之聲請，由其一造辯論而為判決。
乙、實體方面：
一、原告起訴主張：(一)訴外人新通運機械廠股份有限公司於民國八十五年十二月二十
    八日向原告借用新台幣（下同）一千三百九十萬元，由被告乙○○及訴外人林英
    松、郭明得擔任連帶保證人，約定借款期間自八十五年十二月二十八日起至一百
    年十二月二十八日止，利息按年息百分之九點五五計算機動調整，本息以一個月
    為一期，分一百八十期按月於每月二十八日平均攤還，如任何一宗債務不依約清
    償本金或付息時，即喪失期限利益，債務視為全部到期，又逾期在六個月以內者
    ，按上開利率百分之十，超過六個月者，按上開利率百分之二十計付違約金。詎
    借款人自九十年五月二十八日起即未依約繳付本息，本件債務視為全部到期，尚
    欠本金一千一百五十六萬七千二百八十八元及利息（利率為年息百分之八點七七
    八）暨違約金迄未清償，被告為連帶保證人，爰依消費借貸之連帶保證法律關係
    ，請求被告如數給付。(二)(1)訴外人新通運機械廠股份有限公司分別於八十七年
    八月十九日九十年一月十八日向原告各借用一千三百七十萬元三百萬元，
    均由被告二人及訴外人林英松擔任連帶保證人，約定借款期間自八十七年八月
    十九日起至一百零二年八月十九日止自九十年一月十八日起至九十一年一月十
    八日止，利率按年息百分之九點五四百分之九點二計算機動調整，前揭借款
    之本息以一個月為一期，分一百八十期按月於每月十九日平均攤還；之利息
    按月計付，本金到期一次清償。如任何一宗債務不依約清償本金或付息時，即喪
    失期限利益，債務視為全部到期，又逾期在六個月以內者，按上開利率百分之十
    ，超過六個月者，按上開利率百分之二十計付違約金。詎借款人自九十年五月
    十九日九十年七月十八日起即未依約繳付本息，本件債務視為全部到期，尚欠
    本金一千二百三十七萬七千二百六十四元及利息（利率為年息百分之八點七七
    八）暨違約金本金三百萬元及利息（利率為年息百分之八點八七八）暨違約金
    迄未清償。(2)訴外人新通運機械廠股份有限公司於八十九年八月十九日與原告簽
    訂週轉金貸款契約，並由被告二人及訴外人林英松擔任連帶保證人，約定借款額
    度為五百萬元，借款動用期間自八十九年八月十九日起至九十年八月十九日止，
    逕由借款人出具借據或（及）票據等申請循環動用，利率按年息百分之八點二五
    計算機動調整，利息按月計付，本金到期一次清償。如任何一宗債務不依約清償
    本金或付息時，即喪失期限利益，債務視為全部到期，又逾期在六個月以內者，
    按上開利率百分之十，超過六個月者，按上開利率百分之二十計付違約金。嗣訴
    外人新通運機械廠股份有限公司依約於八十九年八月十九日向原告借用五百萬元
    ，借款期間自八十九年八月十九日起至九十年八月十九日止，嗣經延展到期日至
    九十一年八月十九日止。詎借款人自九十年七月十九日起即未依約繳息，本件債
    務視為全部到期，尚欠本金五百萬元及利息（利率為年息百分之七點九二八）暨
    違約金迄未清償。(3)訴外人新通運機械廠股份有限公司於九十年一月十八日與原
    告簽訂週轉金貸款契約，並由被告二人及訴外人林英松擔任連帶保證人，約定借
    款額度為五百萬元，借款動用期間自九十年一月十八日起至九十一年一月十八日
    止，逕由借款人出具借據或（及）票據等申請循環動用，利率按年息百分之九點
    二計算機動調整，利息按月計付，本金到期一次清償。如任何一宗債務不依約清
    償本金或付息時，即喪失期限利益，債務視為全部到期，又逾期在六個月以內者
    ，按上開利率百分之十，超過六個月者，按上開利率百分之二十計付違約金。嗣
    訴外人新通運機械廠股份有限公司依約於九十年四月十九日向原告借用一百三十
    八萬元，借款期間自九十年四月十九日起至九十年十月二十二日止。詎借款人於
    本件債務到期後未依約一次清償本金，尚欠本金一百三十五萬六千一百九十六元
    及利息（利率為年息百分之九點０七三）暨違約金迄未清償。被告二人為前揭借
    款之連帶保證人，爰依消費借貸之連帶保證法律關係，請求被告連帶如數給付等
    情，並聲明：求為判決除假執行擔保金額外，如主文所示。
二、被告均未於言詞辯論期日到場，亦未提出書狀作何聲明或陳述。
三、得心證之理由：
（一）原告前開主張之事實，已據提出借據、週轉金貸款契約、授信動用申請書、展
      延到期日契約書、授信約定書、放款轉帳支出傳票、存款轉帳收入傳票、放款
      利率歷史資料及連線作業通用查詢驗證單為證，被告未於言詞辯論期日到場爭
      執，亦未提出任何書狀作有利於己之陳述，依上開證據，堪信原告主張為真實
      。
（二）從而，原告依消費借貸之連帶保證法律關係，請求(一)被告乙○○給付一千一百
      五十六萬七千二百八十八元，及自九十年五月二十八日起至清償日止，按年息
      百分之八點七七八計算之利息，並自九十年六月二十九日起至九十年十二月二
      十八日止，按上開利率百分之十，自九十年十二月二十九日起至清償日止，按
      上開利率百分之二十計算之違約金；(二)被告連帶給付二千一百七十三萬三千四
      百六十元，及如附表所示之利息、違約金，為有理由，應予准許。
（三）原告陳明願供擔保，請求宣告假執行，核無不合，茲酌定相當之擔保金額，予
      以准許。
（四）結論：本件原告之訴為有理由，依民事訴訟法第三百八十五條第一項前段、第
      七十八條、第八十五條第二項、第三百九十條第二項，判決如主文。
中　　　華　　　民　　　國　　九十一　　年　　十一　　　月　　　五　　　日
                                臺灣臺南地方法院民事第四庭
　　　　　　　　　　　　　　　　　　法　　　官　張季芬
右為正本係照原本作成
如對本判決上訴，須於判決送達後廿日內向本院提出上訴狀
中　　　華　　　民　　　國　　九十一　　年　　十一　　　月　　　五　　　日
                                    法院書記官　汪姿秀
